【裁判字號】    97,交聲,112
【裁判日期】    970528
【裁判案由】    違反道路交通管理處罰條例聲明異議
【裁判全文】
臺灣臺北地方法院交通事件裁定         97年度交聲字第112號
異  議  人
即受處分人  鐘鎮宇
上列異議人即受處分人因違反道路交通管理處罰條例案件，對臺
北市交通事件裁決所於中華民國97月1月4日所為之處分（原處分
案號：北市裁二字第裁22─P00000000號），聲明異議，本院裁
定如下：
    主  文
異議駁回。
    理  由
一、按汽車駕駛人（包含機車駕駛人），行經有燈光號誌管制之
    交岔路口闖紅燈者，處新臺幣1,800元以上5,400元以下罰鍰
    ；又汽車駕駛人駕駛汽車違反道路交通管理處罰條例第53條
    規定者，除應依該條所規定之罰鍰處罰外，並予記違規點數
    3點，道路交通管理處罰條例第53條第1項、第63條第1項第3
    款分別定有明文。
二、本件異議人即受處分人鐘鎮宇於民國96年11月14日中午12時
    25分許，駕駛車號HCF-165號重型機車，途經花蓮縣吉安鄉
    ○○○○道與福昌路交叉路口時闖紅燈，而為花蓮縣政府警
    察局吉安分局警員甲○○以受處分人「紅燈左轉（由南向西
    ）」之違規，依違反道路交通管理處罰條例第53條規定逕行
    掣單舉發。受處分人於96年11月29日舉發通知單上所載應到
    案日期前向臺北市交通事件裁決所提出申訴，經原舉發機關
    調查結果，仍認受處分人有其上開違規之行為，原處分機關
    乃依道路交通管理處罰條例第53條第1項之規定，裁處受處
    分人罰鍰新台幣1,800元，並依同條例第63條第1項第3款規
    定，記違規點數3點。
三、聲明異議意旨略以：異議人騎乘機車由南向北行駛，在外側
    車道於燈號變化之際，停在由東向西之路口，以準備做兩段
    式左轉行為，等待兩秒鐘燈號轉換為綠燈才前行直進，在等
    待中本人已見員警在前方路口值勤，自認無違規事由始仍舊
    前行，否則可立即規避，本人向員警解釋係為「兩段式左轉
    」，而非「紅燈左轉」，惟員警仍堅持異議人闖紅燈云云。
四、經查，異議人於上開時地駕車行經有燈光號誌管制之交岔路
    口闖紅燈之違規事實，業據證人即舉發員警甲○○於本院訊
    問時證稱：「（問：本件舉發情形為何？）我看到受處分人
    是從紅燈左轉，該路段沒有規定是二段式左轉，只要是面對
    紅燈，就不應該左轉。」、「（問：是否確定受處分人是紅
    燈左轉？）他是在燈號變換後才左轉，我確定是紅燈左轉。
    」等語綦詳（見本院卷第17頁背面），審酌證人甲○○與異
    議人間素不相識，亦無仇怨，要無刻意扭曲事實恣意違法取
    締異議人之理，自堪信證人證言為真實。再者，異議人係在
    花蓮縣吉安鄉○○○○道左轉福昌路，該路段未設有二段式
    左轉待轉區，有異議人所提出三張現場照片附卷可證（見本
    院卷第20頁），是該路口之左轉係在直行燈號為綠燈下直行
    左轉，無二段式左轉之必要，況且異議人亦承認其係在紅燈
    變化之際從外線左轉（見本院卷第17頁背面），足徵證人上
    開所證各節符實可採。此外，並有花蓮縣政府警察局96年11
    月14日製發之花警交字第P00000000號舉發違反道路交通管
    理事件通知單及該警察局吉安分局吉警交字第0965000770號
    函在卷可稽 (見本院卷第7頁及第11頁)。綜上所述，異議人
    辯稱是在二段式左轉云云，殊難採信，本件事證明確，異議
    人之違規行為堪予認定。
五、綜上所述，異議人確有於上開時地駕車行經有燈光號誌管制
    之交叉路口闖紅燈之違規行為，從而，原處分機關依道路交
    通管理處罰條例第53條第1項、第63條第1項第3款規定，裁
    處異議人罰鍰1,800元，並記違規點數3點，核無違誤，本件
    異議為無理由，自應將其異議駁回。
據上論斷，應依道路交通案件處理辦法第19條，裁定如主文。
中     華     民     國    97    年   5   月    28    日
                           交通法庭法  官   劉煌基
上正本證明與原本無異。
如不服本裁定，應於裁定送達後5日內向本院提出抗告狀。
                                   書記官   周小玲
中    華    民    國    97    年    5     月    29    日


司法院資訊處製作；財團法人民間司法改革基金會備份。
